臺灣板橋地方法院刑事判決　　　　　　100 年度訴字第394 號
公　訴　人　臺灣板橋地方法院檢察署檢察官
被　　　告　爐飛龍
上列被告因妨害風化案件，經檢察官提起公訴（99年度偵字第
28082 號），被告於準備程序中就被訴事實為有罪之陳述，本
院合議庭裁定由受命法官獨任行簡式審判程序，茲判決如下：
    主      文
爐飛龍意圖使女子與他人為猥褻之行為，而容留以營利，累犯，
處有期徒刑陸月，如易科罰金，以新臺幣貳仟元折算壹日。扣案
之新臺幣壹仟柒佰元沒收。
    事  實
一、爐飛龍前因妨害風化案件，經本院以96年度簡字第982 號判
    處有期徒刑6 月確定，嗣經減刑後，於96年9 月27日易科罰
    金執行完畢。詎仍不知悛悔，基於意圖使女子與他人為猥褻
    行為而媒介、容留以營利之犯意（起訴書誤載為性交行為，
    應予更正），於97年8 月1 日起在臺北縣永和市（現已改制
    為新北市永和區○○○路702 巷2 號地下1 樓經營「綺美休
    閒咖啡室」，作為媒介女子與他人為猥褻行為之場所（起訴
    書誤載為性交易場所，應予更正），並向來店消費之不特定
    男客介紹女子為其猥褻之費用。嗣於99年10月9 日晚間9 時
    40分許，以新臺幣（下同）1,700 元為代價，媒介並容留成
    年女子林秋萍，於上開址處之B6包廂內，由該女子以手部按
    摩男客洪鎰元之性器官直至射精為止（俗稱「半套」）之猥
    褻行為，該女子分得1,000 元，爐飛龍從中抽取700 元以牟
    利。嗣於99年10月9 日晚間10時43分許，為警在上址包廂內
    查獲林秋萍及男客洪鎰元，始悉上情，並於爐飛龍身上扣得
    現金1,700 元。
二、案經臺北縣政府（現已改制為新北市政府）警察局永和分局
    移送臺灣板橋地方法院檢察署檢察官偵查起訴。
    理  由
一、本件被告爐飛龍所犯係死刑、無期徒刑、最輕本刑為3 年以
    上有期徒刑以外之罪，其於準備程序中就被訴事實為有罪之
    陳述，經本院告知簡式審判程序之旨，並聽取公訴人、被告
    之意見後，經合議庭裁定由受命法官獨任進行簡式審判程序
    審理，合先敘明。
二、上揭犯罪事實，業據被告於本院審理時坦承不諱，核與證人
    即男客洪鎰元於警詢及偵查中之陳述相符，復有扣案之現金
    1,700 元、現場照片4 張、現場圖1 紙在卷可稽，足以佐證
    被告之自白與事實相符，堪以採信。本件事證明確，被告犯
    行洵堪認定，自應依法論科。
三、按刑法第231 條第1 項所謂容留，係指收容留置，意即提供
    他人為性交或猥褻行為場所之謂，而媒介則係指居間仲介之
    意，最高法院91年度台上字第4374號及91年度台上字第4431
    號判決意旨參照。次按猥褻指性交以外足以興奮或滿足性慾
    之一切色情行為而言，凡在客觀上足以誘起他人性慾，在主
    觀上足以滿足自己性慾者，均屬之。查被告提供綺美休閒咖
    啡室作為場所，並居間仲介成年女子為男客進行撫摸性器官
    直至射精以營利，核其所為，係犯刑法第231 條第1 項之意
    圖使女子與他人為猥褻之行為，而容留以營利罪。其媒介之
    低度行為，應為其容留之高度行為所吸收，不另論罪。檢察
    官起訴書認被告所為係圖利媒介女子與他人為性交罪，應有
    未當，惟與意圖使女子與他人為性交之行為，而媒介以營利
    罪，其基本事實相同，爰就檢察官起訴犯罪事實，變更所引
    法條。復按刑事法若干犯罪行為態樣，本質上原具有反覆、
    延續實行之特徵，立法時既予特別歸類，定為犯罪構成要件
    之行為要素，則行為人基於單一之犯意，在密切接近之一定
    時、地持續實行之複次行為，倘依社會通念，於客觀上認為
    符合一個反覆、延續性之行為觀念者，於刑法評價上，即應
    僅成立一罪，俾免有重複評價、刑度超過罪責與不法內涵之
    疑慮，學理上所稱「集合犯」之職業性、營業性或收集性等
    具有重複特質之犯罪均屬之，例如經營、從事業務、收集、
    販賣、製造、散布等行為概念者是。是本件被告自97年8 月
    1 日起至99年10月9 日晚間10時43分許為警查獲止，其間多
    次反覆媒介、容留女子與男客為猥褻行為，並從中抽頭以營
    利，顯見其犯行在性質上具有反覆性，且係在密切接近之一
    定時間及空間內反覆從事性質類似之犯行，在行為概念上，
    縱有多次媒介、容留以營利之舉措，仍應評價認係包括一罪
    之集合犯。又查被告前受有如事實欄所載有期徒刑執行完畢
    紀錄，有臺灣高等法院被告前案紀錄表1 份在卷可憑，其於
    受有期徒刑執行完畢後，5 年以內故意再犯本件有期徒刑以
    上之罪，為累犯，應依刑法第47條第1 項之規定加重其刑。
    爰審酌被告為圖小利，媒介女子與他人為色情交易，從中牟
    取利益，助長色情氾濫，敗壞社會善良風氣，行為可訾，其
    前曾犯有妨害風化罪，本次再為相同犯行本應嚴懲，惟念其
    於本院審理時坦承犯行，頗有悔意，暨斟酌其犯罪之動機、
    目的、智識程度及生活狀況，本件犯罪時間非短及其獲利情
    形等一切情狀，量處如主文所示之刑，並諭知如易科罰金之
    折算標準，資為懲儆。另扣案現金1,700 元係男客交付被告
    為猥褻交易之報酬，此據被告於警詢時供陳甚詳（見偵查卷
    第7 頁），是該1,700 元為被告所有因犯罪所得之物，爰依
    刑法第38條第1 項第3 款規定，宣告沒收之。
據上論斷，應依刑事訴訟法第299 條第1 項前段、第300 條，刑
法第231 條第1 項、第47條第1 項、第41條第1 項前段、第38條
第1 項第3 款，刑法施行法第1 條之1 第1 項、第2 項後段，判
決如主文。
本案經檢察官黃致中到庭執行職務。
中    華    民    國   100    年    3     月    29    日
                    刑事第二庭   法  官  曹惠玲
上列正本證明與原本無異。
如不服本判決，應於判決送達後10日內敘明上訴理由，向本院提
出上訴狀 (應附繕本) ，上訴於臺灣高等法院。其未敘述上訴理
由者，應於上訴期間屆滿後20日內向本院補提理由書「切勿逕送
上級法院」。
                                 書記官  蕭佩宜
中    華    民    國   100    年    3     月    29    日
附錄本案論罪科刑法條全文：
刑法第231條
意圖使男女與他人為性交或猥褻之行為，而引誘、容留或媒介以
營利者，處5 年以下有期徒刑，得併科10萬元以下罰金。以詐術
犯之者，亦同。
公務員包庇他人犯前項之罪者，依前項之規定加重其刑至二分之
一。